---
title: "Bodø sammendragsstatistikk"
author: "David Barton, Bart Immerzeel og Willeke A'Campo"
date: "13. november 2023"
output:
  html_document: default
  pdf_document:  default
sansfont: Arial

params:
  region_str:
    label: "Kommune"
    value: Bodø
    input: select
    choices: ["Bærum", "Bodø", "Kristiansand", "Oslo"]
  region_var:
    label: "Kommune variabel"
    value: bodo
    input: select
    choices: ["baerum", "bodo", "kristiansand", "oslo"]
  data: 
    label: "Input dataset:"
    value: bodo_registrerte_traer.csv
    input: file
  agol:
    label: Bytraeratlas link (AGOL)
    tag: ['baerum', 'bodo', 'kristiansand', 'oslo']
    value: 5191adc2c4b34658aea227c9853c6ebb
    input: select
    choices: ['bærum', 
    '5191adc2c4b34658aea227c9853c6ebb', 
    '6e047c5432e64b3f9abb1592d7907ff6', 
    'oslo']
---

```{r "SETUP", echo=FALSE, results='hide',message=FALSE, warning=FALSE}
cwd <- getwd()
project_path <- dirname(dirname(cwd))
logger::log_info(paste0("Project path: ", project_path))

# INSTALL AND LOAD R PACKAGES
# ---------------------------
libs <- c("modules", "logger", "extrafont", "ggplot2", "arrow", "magrittr")

.installed_libs <- libs %in% rownames(
    installed.packages()
)


if (any(.installed_libs == FALSE)) {
    install.packages(libs[!installed_libs])
}

invisible(lapply(
    libs, 
    library, 
    character.only = TRUE
))

logger::log_info(paste0("R packages loaded: ", paste(libs, collapse = ", ")))

# LOAD LOCAL MODULES
# ------------------
modules <- c(
    "config",
    "nina_theme",
    "nina_plot")

.load_module <- function(module_name) {
    modules::use(paste0(project_path, "/R/", module_name, ".R"))
}

invisible({
  modules_list <- lapply(modules, .load_module)
  names(modules_list) <- modules

  list2env(modules_list, envir = .GlobalEnv)
})

logger::log_info(paste0("Local modules loaded: ", paste(modules, collapse = ", ")))

# ENCODING 
# ------
Sys.setlocale("LC_CTYPE", "en_US.UTF-8")
logger::log_info(paste0("Encoding: ", Sys.getlocale("LC_CTYPE")))

# PARAMETERS
# ----------
#' Merge params from parameters.yaml with params from Rmd header
.update_params <- function(project_path) {
  yaml_parameters <- config$load_parameters(
      parameters_filepath = file.path(project_path, "/config/parameters.yaml")
  )
    
  parameters <- modifyList(params, yaml_parameters)

  assign("parameters", parameters, envir = .GlobalEnv)
  
  return(parameters)
}

parameters <- .update_params(project_path)
municipality = parameters$region_var
logger::log_info(paste0("Parameters configured for: ", municipality))
params_municipality = parameters[[municipality]]

# CATALOG
# ------
catalog <- config$load_catalog(
    catalog_filepath = file.path(project_path, "/config/catalog.yaml")
 )

catalog_municipality <- catalog[[municipality]]
```

```{r STYLE, echo=FALSE, results='hide',message=FALSE, warning=FALSE}
# STYLE
# -----
myfontPath <- catalog$fonts$filepath
myfontName <- "Arial"
config$set_font(font_path = myfontPath, font_name = myfontName, base_size = 12)


# NINA STYLE
# ----------
nina_grafpalett <- unname(
  NinaR::ninaColors( "purple", "orange", "dark blue", "light blue")
  )
nina_grafpalett_80 <- paste0(nina_grafpalett, "33")
nina_grafpalett_60 <-  paste0(nina_grafpalett, "66")
nina_grafpalett_40 <- paste0(nina_grafpalett, "99")
nina_grafpalett_20 <- paste0(nina_grafpalett, "CC")
nina_grafpalett <- c(nina_grafpalett, nina_grafpalett_20,
                     nina_grafpalett_40, nina_grafpalett_60, 
                     nina_grafpalett_80)
```

```{r "LOAD FUNCTIONS", echo=FALSE, results='hide',message=FALSE, warning=FALSE}
# FUNCTIONS
# ---------

# Function ------------------------------------------------------------------- #
#' Calculate summary statistics
#' @param data: data frame
#' @param x: variable name
#' @param classify_other: logical, if TRUE, classify all values with less than 3%
#' @return: a data frame with the summary statistics
#' @example
#' data <- data.frame(x = c("A", "B", "C", "C", "C"))
#' calc_summary(data, "x", classify_other = TRUE)
#' # A tibble: 3 x 3
#'  x         n  Perc
#' <chr> <int> <dbl>
#' 1 C         3  60
#' 2 A         1  20
#' 3 B         1  20

calc_summary <- function(data, x, classify_other = FALSE) {
    # drop "" and " " and "NA"
  data <- data %>%
    dplyr::filter(!!rlang::sym(x) != "" & 
                      !!rlang::sym(x) != " " & 
                      !is.na(!!rlang::sym(x)))

  # create summary dataframe df[x, n, perc]
  summary <- data %>%
    dplyr::count(!!rlang::sym(x)) %>%
    dplyr::mutate(Probability = n / sum(n),
                  Perc = round(Probability * 100, digits = 2)) %>%
    dplyr::arrange(desc(Perc))

  if (abs(sum(summary$Probability) - 1) > .Machine$double.eps^0.5) {
    stop("Error: Probability SUM != 1")
  }

  data_summary <- summary %>% dplyr::select(-Probability)

  if (classify_other) {
    data_summary <- summary %>%
      dplyr::filter(Perc >= 3) %>%
      dplyr::bind_rows(dplyr::summarise(dplyr::filter(summary, Perc < 3), 
                          # !! is used to unquote the variable name 
                          # var_name <- "my_var" unquote: my_var 
                          !!rlang::sym(x) := "Andre treslag*", 
                          n = sum(n), 
                          Perc = sum(Perc)))
    return(data_summary)
  }

  return(data_summary)
}

# Function ------------------------------------------------------------------- #
#' Calculate mean per class
#' @param df Data frame
#' @param category Category (tree species, DBH class, crown area class)
#' @param value_col Value column
#' @return Data frame with mean per class

.mean_per_class <- function(df, category, value_col, digits = 0) {
  df %>% 
    # remove NA 
    dplyr::filter(!is.na({{ value_col }})) %>%
    dplyr::group_by(!!sym(category)) %>% 
    dplyr::summarise(mean = round(mean(!!sym(value_col), na.rm = TRUE), digits)) %>% 
    dplyr::arrange(desc(mean))
}

# FUNCTION ------------------------------------------------------------------- #
#' Create a continuous  color palette
#' @param df Data frame
#' @param column Column name
#' @param colors Vector of three colors

create_color_palette <- function(df, 
                                 column,
                                 colors= c("#015c55","#7da37b", "#fae9a0")) {
  palette_func <- colorRampPalette(colors)
  n_classes <- length(unique(df[[column]]))
  palette <- palette_func(n_classes)

  return(palette)
}
```

```{r "LOAD DATA", echo=FALSE, results='hide',message=FALSE, warning=FALSE}
# LOAD DATA
# TODO check convert functions (they do not convert datatypes!)
# ---------

lookup_attr <- readxl::read_excel(
    path = catalog$lookup_attr$filepath,
    sheet = catalog$lookup_attr$sheet_1,
    col_names = TRUE,
    col_types = NULL,
    na = "",
    skip = 0
    )

df <- config$convert_excel_to_parquet(
    excel_file = catalog_municipality$bytraer$filepath,
    pqt_file = catalog_municipality$bytraer$filepath_parquet,
    lut_df = lookup_attr
    )

df_2 <- config$convert_csv_to_parquet(
    csv_file = catalog_municipality$trekroner$filepath,
    pqt_file = catalog_municipality$trekroner$filepath_parquet,
    sep = ",",
    lut_df = lookup_attr
    )


message <- paste(
    "Data loaded.",
    paste0("DF dimensions: ", 
           paste(dim(df), collapse = " x ")),
    paste0("DF2 dimensions: ", 
           paste(dim(df_2), collapse = " x ")),
    paste0("Lookup name-alias: ", 
           lookup_attr[1,1]),
    sep = "\n"
  )
logger::log_info(message)
```

```{r "DATA MANIPULATION", echo=FALSE, results='hide',message=FALSE, warning=FALSE}
# CLEAN DATA
# ----------

# 0. Set DTYPES
# -------------
# set dtype pollution_zone to int
df$pollution_zone <- as.integer(df$pollution_zone)

# ITree Eco is not run for Baerum 
pos_cols <- pos_cols <- c("height_total_tree", "dbh", "crown_area", 
             "co2_storage_kg", "co2_storage_nkr",
             "co2_seq_kg_yr", "co2_seq_nkr_yr",
             "runoff_m3", "runoff_nkr_yr",
             "co2_avoided_kg_yr", "co2_avoided_nkr_yr", 
             "pollution_g", "pollution_nkr_yr",  
             "energy_nkr_yr", 
             "totben_cap")

df[pos_cols] <- lapply(df[pos_cols], function(x) round(as.numeric(x), 2))
df[pos_cols][df[pos_cols] < 0] <- NA

# 1. Create <ID>
# --------------
# # tree_id: itree_3006 ID_ 3006
df$ID <- as.numeric(gsub("itree_", "", df$tree_id))
df <- df[order(df$ID),]

# 2. Create <class>
# -----------------
df$class <- "Alle traer"

# 3. Modify <percent_crown_missing>
# ---------------------------------
# if NA set to "15% - 20%"
df$percent_crown_missing[is.na(df$percent_crown_missing)] <- "15% - 20%"


# 4. Clean tree species
# ---------------------

logger::log_info(paste0("Data cleaned \n", toString(df[1,3:6])))

# FILTER DATA
# -----------

# 1. i-Tree Eco trees
# -------------------
df_itree <- df[df$itree_spec == 1,]
df_itree$class <- "i-Tree"

# 2. Zone 1 trees
# ---------------
df_z1 <- df[df$pollution_zone == 1,]
df_z1$class <- "Sone 1"

# 3. Zone 2 trees
# ---------------
df_z2 <- df[df$pollution_zone == 2,]
df_z2$class <- "Sone 2"

# 4. Zone 3 trees
# ---------------
df_z3 <- df[df$pollution_zone == 3,]

logger::log_info("Data grouped into separate dataframes:
                 \ndf (Alle traer), df_itree (i-Tree), 
                 df_z1 (Sone 1), df_z2 (Sone 2), df_z3 (Sone 3)")

df_list = list(df = df, 
               df_itree = df_itree, 
               df_z1 = df_z1, 
               df_z2 = df_z2)

# MERGE DATA
# ----------
data_merged <- rbind(df, df_itree, df_z1, df_z2)
dat <- tibble::as_tibble(data_merged)

logger::log_info("Data merged into one tibble: dat")
```

### Registrerte trær i `r params$region_str`'s byggesonen

Dette dokumentet viser sammendragstatistikken for registrerte trær innenfor `r params$region_str`'s byggesone. Tilknyttede kartprodukter er synlige i bytræratlaset: [Bytræratlas `r params$region_str`](https://experience.arcgis.com/experience/`r params$agol`/)

| Gruppe                 | Beskrivelse                                            | Antall             |
|------------------|------------------------------------|------------------|
| Totalt registerte trær | Totalt antall registrerte trær i `r params$region_str` | `r nrow(df)`       |
| i-Tree Eco             | Totalt antall trær brukt i i-Tree Eco                  | `r nrow(df_itree)` |
| Sone 1                 | Trær i forurensnings sone 1 (grønn)                    | `r nrow(df_z1)`    |
| Sone 2                 | Trær i forurensnings sone 2 (gull)                     | `r nrow(df_z2)`    |
| Sone 3                 | Trær i forurensnings sone 3 (rød)                      | `r nrow(df_z3)`    |
| Totalt trebestand      | Totalt antall trær i bestanden (basert på laserdata)   | `r nrow(df_2)`     |

<br>

### Treslagsfordeling i `r params$region_str`

Treslag som har en sannsynlighet på mindre enn 3% er klassifisert som "Andre treslag".

```{r "SPECIES_PROBABILITY", echo=FALSE, results='hide',message=FALSE, warning=FALSE, fig.height=15, fig.width=14}
# CALCULATE SPECIES PROBABILITY
# -----------------------------
# 1. Calc probability for each tree species per group
# Groups: "Alle Traer", "i-Tree", "Sone 1" and "Sone 2"
summary_list <- lapply(
    X = df_list, 
    FUN = function(df) calc_summary(
        df, 
        "norwegian_name", 
        classify_other = params_municipality$norwegian_name$classify_other))

# 2. Get species with probability < 3%
other_trees <- df %>%
    dplyr::filter(!!rlang::sym("norwegian_name") != "" & 
                  !!rlang::sym("norwegian_name") != " " & 
                  !is.na(!!rlang::sym("norwegian_name"))) %>%
    dplyr::count(norwegian_name) %>%
    dplyr::mutate(Probability = n / sum(n)) %>%
    dplyr::filter(Probability < 0.03) %>%
    dplyr::pull(norwegian_name)

# PLOT SPECIES PROBABILITY
# ------------------------
plot_all <- nina_plot$probability_plot(
    data = summary_list$df,
    Var1 = "norwegian_name",
    title = paste0("Trær i ", params$region_str, "'s byggesone"),
    ymax = params_municipality$norwegian_name$ymax  
    ) +
    theme_minimal(base_family = "Arial", base_size = 12) +
    nina_theme$theme_large()

plot_itree <- nina_plot$probability_plot(
    data = summary_list$df_itree,
    Var1 = "norwegian_name",
    title = "i-Tree Eco Trær",
    ymax = params_municipality$norwegian_name$ymax
    ) +
    theme_minimal(base_family = "Arial", base_size = 12) +
    nina_theme$theme_large()

plot_z1 <- nina_plot$probability_plot(
    data = summary_list$df_z1,
    Var1 = "norwegian_name",
    title = "Trær i forurensningssone 1",
    ymax = params_municipality$norwegian_name$ymax
    ) +
    theme_minimal(base_family = "Arial", base_size = 12) +
    nina_theme$theme_large()

plot_z2 <- nina_plot$probability_plot(
    data = summary_list$df_z2,
    Var1 = "norwegian_name",
    title = "Trær i forurensningssone 2", 
    ymax = params_municipality$norwegian_name$ymax
    ) +
    theme_minimal(base_family = "Arial", base_size = 12) +
    nina_theme$theme_large()

plots <- ggpubr::ggarrange(
    plot_all, 
    plot_itree, 
    plot_z1, 
    plot_z2,
    ncol = 2, nrow = 2, align = "v"
)

print(plots)
```

<font size="2.0" face="Arial">\*Treslag klassifisert som 'Andre treslag' er: `r other_trees` </font>

<br>

### Tre egenskaper

------------------------------------------------------------------------

```{r "TREE_ATTRIBUTES", echo=FALSE, results='hide',message=FALSE, warning=FALSE, fig.height=4, fig.width = 14}
# PLOT HISTOGRAM: CROWN AREA, HEIGTH, DBH
# ---------------------------------------

# 1. Prepare plot parameters
# --------------------------
prepare_plot <- function(df_list, variable_name, params_municipality) {
  
    # Calc histogram parameters
    hist_params_list <- lapply(
        X = df_list, 
        FUN = function(df) nina_plot$calculate_bins(
            df = df,
            column_name = variable_name, 
            bin_method = "fd"))

    # Set plot params for each data frame
    params_histogram <- list(
        hist_params_list$df, 
        hist_params_list$df_itree, 
        hist_params_list$df_z1, 
        hist_params_list$df_z2)

    # Investigate params and set manual values to improve plot
    new_bin_max <- params_municipality[[variable_name]]$bin_max
    new_bin_step <- params_municipality[[variable_name]]$bin_step
    new_ymax <- params_municipality[[variable_name]]$ymax
    titles <- params_municipality[[variable_name]]$title
  
    for (i in seq_along(params_histogram)) {
        params_histogram[[i]]$bin_max <- new_bin_max[i]
        params_histogram[[i]]$bin_step <- new_bin_step[i]
        params_histogram[[i]]$ymax <- new_ymax[i]
        params_histogram[[i]]$title <- titles[i]
    }
    return(params_histogram)
}

# 2. Plot histograms
# ------------------
plot <- function(params_histogram, variable_name, main_title) {
    
    # loop through each data frame
    for (i in seq_along(params_histogram)) {
        logger::log_info("Plotting histogram for ", main_title, " - ", params_histogram[[i]]$title)
        #logger::log_info("Plotting params:")
        #logger::log_info("bin_max: ", params_histogram[[i]]$bin_max)
        #logger::log_info("bin_step: ", params_histogram[[i]]$bin_step)
        #logger::log_info("ymax: ", params_histogram[[i]]$ymax)
        
        x_axis_title <- params_municipality[[variable_name]]$x_axis_title

        # Create the subplots
        plots <- lapply(seq_along(params_histogram), function(i) {
            nina_plot$histogram(
                data = params_histogram[[i]]$df_capped, 
                value_col = variable_name, 
                bin_max = params_histogram[[i]]$bin_max,
                bin_step = params_histogram[[i]]$bin_step, 
                ymax = params_histogram[[i]]$ymax,
                title = params_histogram[[i]]$title,
                axis_title_x = x_axis_title
            ) + 
                theme_minimal(base_family = "Roboto", base_size = 12) +
                nina_theme$theme_medium()
        })
        
        # Combine the subplots
        sub_plot <- ggpubr::ggarrange(
            plots[[1]], 
            plots[[2]], 
            plots[[3]], 
            plots[[4]],
            ncol = 4, nrow = 1, align = "v"
        )
        
        # Create titles
        # Create the labels
        title <- cowplot::ggdraw() + cowplot::draw_label(main_title, 
                                       fontfamily = "Arial", 
                                       x = 0.45, y = 0.2, 
                                       hjust = 0, vjust = 0, 
                                       size = 14, color = "#000000",
                                       fontface = "bold")
        # Combine the labels and the plots
        main_plot <- cowplot::plot_grid(title, sub_plot, ncol = 1, rel_heights = c(0.2, 1))
    }

  return(main_plot)
}

# prepare plot parameters
params_histogram_CA <- prepare_plot(df_list, "crown_area", params_municipality)
params_histogram_H <- prepare_plot(df_list, "height_total_tree", params_municipality)
params_histogram_DBH <- prepare_plot(df_list, "dbh", params_municipality)


# plot
plot_CA <- plot(params_histogram_CA, "crown_area", "Kroneareal")
plot_H <- plot(params_histogram_H, "height_total_tree", "Høyde")
plot_DBH <- plot(params_histogram_DBH, "dbh", "Stammediameter")

print(plot_CA)
print(plot_H)
print(plot_DBH)

# write plots to file
# code here
```
<br>


```{r "summary_table", echo=FALSE, results='hide',message=FALSE, warning=FALSE}
# Assuming df_itree is your data frame and it has columns for tree species, crown area, height, and stem diameter
library(dplyr)
summary_df <- df_itree %>%
  group_by(Treslag = norwegian_name) %>%
  summarise(
    `Antall Trær` = n(),
    `Kroneareal (m2)` = round(mean(crown_area, na.rm = TRUE),2),
    `Høyde (m)` = round(mean(height_total_tree, na.rm = TRUE),2),
    `Stammediameter (cm)` = round(mean(dbh, na.rm = TRUE),2)
  )

# Print the summary_df in a format suitable for markdown
table_md <- knitr::kable(summary_df, format = "markdown")
writeLines(table_md)

# export to csv)
path <- file.path(project_path, "reports", paste0(params$region_var, "_summary_table_structrual_values.csv"))
print(path)
write.csv(summary_df, file = path)
```

<br>


### Regulerende økosystemtjenester

------------------------------------------------------------------------
```{r "MEAN PER CLASS", echo=FALSE, results='hide',message=FALSE, warning=FALSE}
# CALC MEAN PER CLASS
# -------------------

# 1. group continuous data into classes
# -------------------------------------
# dbh classes: classes of 10 cm increments till max +10
df_itree$dbh_class <- cut(
    df_itree$dbh, 
    breaks = seq(0, max(df_itree$dbh) + 10, by = 10),
    labels = paste(seq(0, max(df_itree$dbh), by = 10), 
    seq(10, max(df_itree$dbh) + 10, by = 10),
    sep = "-"))

# crown area: classes of 50 m2 increments till max +50
df_itree$CA_class <- cut(
    df_itree$crown_area, 
    breaks = seq(0, max(df_itree$crown_area) + 50, by = 50),
    labels = paste(seq(0, max(df_itree$crown_area), by = 50), 
                seq(50, max(df_itree$crown_area) + 50, by = 50), 
                sep = "-"))

# height: classes of 5 m till max +5
df_itree$H_class <- cut(
    df_itree$height_total_tree, 
    breaks = seq(0, max(df_itree$height_total_tree) + 5, by = 5),
    labels = paste(seq(0, max(df_itree$height_total_tree), by = 5), 
                   seq(5, max(df_itree$height_total_tree) + 5, by = 5),
                   sep = "-"))

# 2. filter DF to only include columns of interest
es_cols <- parameters$es_columns
df_mean_per_class <- df_itree[, es_cols]

```

```{r "REGULATING ECOSYSTEM SERVICES", echo=FALSE, results='hide',message=FALSE, warning=FALSE, fig.height=3, fig.width = 14}
# 1. Prepare plot parameters
# --------------------------

# barplot function
# ----------------
# todo move to nina_plot
create_barplot <- function(
        df,
        x_title,
        y_title, 
        pal_continuous,
        angle=0,
        ymax=0) {
    
  ggplot(df, aes(x = class, y = mean, fill = class)) +
    geom_bar(stat = "identity") +
    labs(x = x_title, y = y_title) +
    scale_fill_manual(values = pal_continuous) +
    scale_y_continuous(limits = c(0, round(max(df$mean), -1) + ymax),
                       expand = c(0,0)) + 
    theme_minimal(base_family = "Roboto", base_size = 12) + 
    nina_theme$theme_medium() +
    # rotate x-axis labels    
    theme(axis.text.y = element_text(angle = angle, hjust = 1)) + 
    # flip x and y axis
    coord_flip() 
}


# prepare treslag
# ---------------
prepare_plot_species <- function(df,
                                class_var = "norwegian_name",
                                value_var, 
                                mean_threshold,
                                vec_colors,
                                y_axis_title, 
                                x_axis_title, 
                                ymax) {
    # TRESLAG
    df_species <- .mean_per_class(df, class_var, value_var, digits=2)
    df_species <- df_species %>%
      dplyr::filter(!is.na(mean)) %>%
      dplyr::rename(class = names(df_species)[1]) %>% # rename to class
      dplyr::filter(mean > mean_threshold) %>% # remove values with mean < 50
      dplyr::arrange(desc(mean)) %>% # sort by mean
      dplyr::mutate(class = factor(class, # reorder the levels of the class 
                                   levels = unique(class))) 
    
    pal_continuous = create_color_palette(df_species, "class", vec_colors)
    plot <- create_barplot(df = df_species, 
                           x_title = x_axis_title, 
                           y_title = y_axis_title, 
                           pal_continuous = pal_continuous,
                           angle = 0,
                           ymax = ymax)
    
    return(plot)
}

# prepare other plots 
# -------------------
prepare_plot <- function(df, 
                         class_var,
                         value_var, 
                         vec_colors, 
                         y_axis_title, 
                         x_axis_title, 
                         ymax) {
    print(y_axis_title)
    print(x_axis_title)
    df_tmp <- .mean_per_class(df, class_var, value_var, digits=2)
    df_tmp <- df_tmp %>%
        dplyr::filter(!is.na(mean)) %>%
        dplyr::rename(class = names(df_tmp)[1]) %>%
        dplyr::mutate(
            max_value = as.numeric(gsub(".*-", "", class))) %>% 
        dplyr::arrange(max_value) %>% # sort by max
        dplyr::mutate(class = forcats::fct_rev(class))
    
    pal_continuous = create_color_palette(df_tmp, "class", vec_colors)
    
    plot <- create_barplot(df = df_tmp, 
                   x_title = x_axis_title, 
                   y_title = y_axis_title, 
                   pal_continuous = pal_continuous,
                   angle = 0,
                   ymax = ymax)
    
    return(plot)
}

# 2. Plot
# -------
plot <- function(plot_species, plot_other, main_title) {

        # Combine the subplots
        sub_plot <- ggpubr::ggarrange(
            plot_species, 
            plot_other[[1]], 
            plot_other[[2]], 
            plot_other[[3]],
            ncol = 4, nrow = 1, align = "v"
        )
        
        # Create titles
        # Create the labels
        title <- cowplot::ggdraw() + cowplot::draw_label(main_title, 
                                       fontfamily = "Arial", 
                                       x = 0.1, y = 0.2, 
                                       hjust = 0, vjust = 0, 
                                       size = 14, color = "#000000",
                                       fontface = "bold")
        # Combine the labels and the plots
        main_plot <- cowplot::plot_grid(
            title,
            sub_plot, 
            ncol = 1, 
            rel_heights = c(0.2, 1))
  return(main_plot)
}

```

```{r "KARBON_LAGRING", echo=FALSE, results='hide',message=FALSE, warning=FALSE, fig.height=6, fig.width = 14}
# Karbonlagring (kg) per treslag/DBH-klasse/Kroneareal-klasse
# ------------------------------------------------------------


# Bar plot parameters
# -------------------
params_bar <- list()
params_bar$class_vars <- c(
    "norwegian_name",
    "dbh_class", 
    "CA_class",
    "H_class")
params_bar$y_axis_titles <- params_municipality$co2_storage_kg$y_axis_title
params_bar$x_axis_title <- params_municipality$co2_storage_kg$x_axis_title
params_bar$mean_threshold <- params_municipality$co2_storage_kg$mean_threshold
params_bar$ymax <- params_municipality$co2_storage_kg$ymax
params_bar$colors <- params_municipality$co2_storage_kg$colors

# prepare plots 
plot_species <- prepare_plot_species(
    df = df_mean_per_class, 
    class_var = params_bar$class_vars[1], 
    value_var = "co2_storage_kg", 
    mean_threshold = params_bar$mean_threshold,
    vec_colors = params_bar$colors, 
    y_axis_title = params_bar$x_axis_title,
    x_axis_title = params_bar$y_axis_titles[1],
    ymax = params_bar$ymax
    )


plot_other <- list()
for (i in 2:4) {
    plot_other[[i]] <- prepare_plot(
        df = df_mean_per_class, 
        class_var = params_bar$class_vars[i],
        value_var = "co2_storage_kg",
        vec_colors = params_bar$colors, 
        y_axis_title = params_bar$x_axis_title,
        x_axis_title = params_bar$y_axis_titles[i],
        ymax = params_bar$ymax
    )
}

# main plot 
plot_co2_storage <- plot(
    plot_species, 
    plot_other[2:4], 
    "Gjennomsnittlig karbonlagring (kg) per treslag, stammediameter, kroneareal, høyde")
print(plot_co2_storage)
```

<font size="2.0" face="Arial">\*Treslag med gjennomsnittlig karbonlagring \< `r params_bar$mean_threshold` kg vises ikke i plottet. </font>

```{r "KARBON_BINDING", echo=FALSE, results='hide',message=FALSE, warning=FALSE, fig.height=6, fig.width = 14}
# Karbonbinding (kg) per treslag/DBH-klasse/Kroneareal-klasse
# ------------------------------------------------------------

# Bar plot parameters
# -------------------
params_bar <- list()
params_bar$class_vars <- c(
    "norwegian_name",
    "dbh_class", 
    "CA_class",
    "H_class")
params_bar$y_axis_titles <- params_municipality$co2_seq_kg_yr$y_axis_title
params_bar$x_axis_title <- params_municipality$co2_seq_kg_yr$x_axis_title
params_bar$mean_threshold <- params_municipality$co2_seq_kg_yr$mean_threshold
params_bar$ymax <- params_municipality$co2_seq_kg_yr$ymax
params_bar$colors <- params_municipality$co2_seq_kg_yr$colors

# prepare plots
# -------------

plot_species <- prepare_plot_species(
    df = df_mean_per_class, 
    class_var = params_bar$class_vars[1], 
    value_var = "co2_seq_kg_yr", 
    mean_threshold = params_bar$mean_threshold,
    vec_colors = params_bar$colors, 
    y_axis_title = params_bar$x_axis_title,
    x_axis_title = params_bar$y_axis_titles[1],
    ymax = params_bar$ymax
    )

plot_other <- list()
for (i in 2:4) {
    plot_other[[i]] <- prepare_plot(
        df = df_mean_per_class, 
        class_var = params_bar$class_vars[i],
        value_var = "co2_seq_kg_yr",
        vec_colors = params_bar$colors, 
        y_axis_title = params_bar$x_axis_title,
        x_axis_title = params_bar$y_axis_titles[i],
        ymax = params_bar$ymax
    )
}

# main plot
# ---------

plot_co2_binding <- plot(
    plot_species, 
    plot_other[2:4], 
    "Gjennomsnittlig årlig karbonbinding (kg/år) per treslag, stammediameter, kroneareal, høyde")
print(plot_co2_binding)
```

<font size="2.0" face="Arial">\*Treslag med årlig karbonbinding \< `r params_bar$mean_threshold` kg/år vises ikke i plottet. </font>

```{r CARBON_AVOIDED, echo=FALSE, results='hide',message=FALSE, warning=FALSE, fig.height=6, fig.width = 14}

# CO2-utslipp unngått (kg/år)
# ----------------------------

# Bar plot parameters
# -------------------
params_bar <- list()
params_bar$class_vars <- c(
    "norwegian_name",
    "dbh_class", 
    "CA_class",
    "H_class")
params_bar$y_axis_titles <- params_municipality$co2_avoided_kg_yr$y_axis_title
params_bar$x_axis_title <- params_municipality$co2_avoided_kg_yr$x_axis_title
params_bar$mean_threshold <- params_municipality$co2_avoided_kg_yr$mean_threshold
params_bar$ymax <- params_municipality$co2_avoided_kg_yr$ymax
params_bar$colors <- params_municipality$co2_avoided_kg_yr$colors

# prepare plots
# -------------
plot_species <- prepare_plot_species(
    df = df_mean_per_class, 
    class_var = params_bar$class_vars[1], 
    value_var = "co2_avoided_kg_yr", 
    mean_threshold = params_bar$mean_threshold,
    vec_colors = params_bar$colors, 
    y_axis_title = params_bar$x_axis_title,
    x_axis_title = params_bar$y_axis_titles[1],
    ymax = params_bar$ymax
    )

plot_other <- list()
for (i in 2:4) {
    plot_other[[i]] <- prepare_plot(
        df = df_mean_per_class, 
        class_var = params_bar$class_vars[i],
        value_var = "co2_avoided_kg_yr",
        vec_colors = params_bar$colors, 
        y_axis_title = params_bar$x_axis_title,
        x_axis_title = params_bar$y_axis_titles[i],
        ymax = params_bar$ymax
    )
}

# main plot
# ---------
plot_co2_binding <- plot(
    plot_species, 
    plot_other[2:4], 
    "CO2-utslipp unngått (kg/år) per treslag, stammediameter, kroneareal, høyde")
print(plot_co2_binding)
```

<font size="2.0" face="Arial">\*Treslag med CO2-utslipp unngått \< `r params_bar$mean_threshold` kg/år vises ikke i plottet. </font>

```{r OVERFLATEAVRENNING, echo=FALSE, results='hide',message=FALSE, warning=FALSE, fig.height=6, fig.width = 14}

# Reduksjon av overflateavrenning (m3/år)
# ----------------------------

# Bar plot parameters
# -------------------
params_bar <- list()
params_bar$class_vars <- c(
    "norwegian_name",
    "dbh_class", 
    "CA_class",
    "H_class")
params_bar$y_axis_titles <- params_municipality$runoff_m3$y_axis_title
params_bar$x_axis_title <- params_municipality$runoff_m3$x_axis_title
params_bar$mean_threshold <- params_municipality$runoff_m3$mean_threshold
params_bar$ymax <- params_municipality$runoff_m3$ymax
params_bar$colors <- params_municipality$runoff_m3$colors

# prepare plots
# -------------
plot_species <- prepare_plot_species(
    df = df_mean_per_class, 
    class_var = params_bar$class_vars[1], 
    value_var = "runoff_m3", 
    mean_threshold = params_bar$mean_threshold,
    vec_colors = params_bar$colors, 
    y_axis_title = params_bar$x_axis_title,
    x_axis_title = params_bar$y_axis_titles[1],
    ymax = params_bar$ymax
    )

plot_other <- list()
for (i in 2:4) {
    plot_other[[i]] <- prepare_plot(
        df = df_mean_per_class, 
        class_var = params_bar$class_vars[i],
        value_var = "runoff_m3",
        vec_colors = params_bar$colors, 
        y_axis_title = params_bar$x_axis_title,
        x_axis_title = params_bar$y_axis_titles[i],
        ymax = params_bar$ymax
    )
}

# main plot
# ---------
plot_co2_binding <- plot(
    plot_species, 
    plot_other[2:4], 
    "Reduksjon av overflateavrenning (m3/år) per treslag, stammediameter, kroneareal, høyde")
print(plot_co2_binding)
```

<font size="2.0" face="Arial">\*Treslag med gjennomsnittlig reduksjon av overflateavrenning \< `r params_bar$mean_threshold` m3/år vises ikke i plottet. </font>

```{r POLLUTION, echo=FALSE, results='hide',message=FALSE, warning=FALSE, fig.height=6, fig.width = 14}
# Reduksjon av luftforurensing (g/år)
# ----------------------------

# Bar plot parameters
# -------------------
params_bar <- list()
params_bar$class_vars <- c(
    "norwegian_name",
    "dbh_class", 
    "CA_class",
    "H_class")
params_bar$y_axis_titles <- params_municipality$pollution_g$y_axis_title
params_bar$x_axis_title <- params_municipality$pollution_g$x_axis_title
params_bar$mean_threshold <- params_municipality$pollution_g$mean_threshold
params_bar$ymax <- params_municipality$pollution_g$ymax
params_bar$colors <- params_municipality$pollution_g$colors

# prepare plots
# -------------
plot_species <- prepare_plot_species(
    df = df_mean_per_class, 
    class_var = params_bar$class_vars[1], 
    value_var = "pollution_g", 
    mean_threshold = params_bar$mean_threshold,
    vec_colors = params_bar$colors, 
    y_axis_title = params_bar$x_axis_title,
    x_axis_title = params_bar$y_axis_titles[1],
    ymax = params_bar$ymax
    )

plot_other <- list()
for (i in 2:4) {
    plot_other[[i]] <- prepare_plot(
        df = df_mean_per_class, 
        class_var = params_bar$class_vars[i],
        value_var = "pollution_g",
        vec_colors = params_bar$colors, 
        y_axis_title = params_bar$x_axis_title,
        x_axis_title = params_bar$y_axis_titles[i],
        ymax = params_bar$ymax
    )
}

# main plot
# ---------
plot_co2_binding <- plot(
    plot_species, 
    plot_other[2:4], 
    "Reduksjon av luftforurensing (g/år) per treslag, stammediameter, kroneareal, høyde")
print(plot_co2_binding)
```

<font size="2.0" face="Arial">\*Treslag med gjennomsnittlig reduksjon av luftforurensing \< `r params_bar$mean_threshold` g/år vises ikke i plottet. </font>


<br>
```{r, echo=FALSE, results='hide',message=FALSE, warning=FALSE, fig.height=12, fig.width = 7}
# summary statistics 
# Crown Area Class - Reduksjon av overflateavrenning (m3/år)	Reduksjon av overflateavrenning (NKr/år)

print(es_cols)

summary_df <- df_mean_per_class %>%
  group_by(`Kroneareal (m2)` = CA_class) %>%
  summarise(
    `Antall Trær` = n(),
    `Karbonlagring (kg)` = round(mean(co2_storage_kg, na.rm = TRUE),2),
    `Årlig karbonbinding (kg/år)` = round(mean(co2_seq_kg_yr, na.rm = TRUE),2),
    `Årlig karbonbinding (NKr/år)` = round(mean(co2_seq_nkr_yr, na.rm = TRUE),2),
    `CO2-utslipp unngått (kg/år)` = round(mean(co2_avoided_kg_yr, na.rm = TRUE),2),
    `CO2-utslipp unngått (NKr/år)` = round(mean(co2_avoided_nkr_yr, na.rm = TRUE),2),
    `Reduksjon av overflateavrenning (m3/år)` = round(mean(runoff_m3, na.rm = TRUE),2), 
    `Reduksjon av overflateavrenning (NKr/år)` = round(mean(runoff_nkr_yr, na.rm = TRUE),2),
    `Reduksjon av luftforurensing (g/år)` = round(mean(pollution_g, na.rm = TRUE),2),
    `Reduksjon av luftforurensing (NKr/år)` = round(mean(pollution_nkr_yr, na.rm = TRUE),2),
    `Energibesparelse (Nkr/år)` = round(mean(energy_nkr_yr, na.rm = TRUE),2),
    `Totalverdi Økosystemtjenester (NKr/år)` = round(mean(totben_cap, na.rm = TRUE),2)
  )


# Print the summary_df in a format suitable for markdown
table_md <- knitr::kable(summary_df, format = "markdown")

writeLines(table_md)

# export to csv
path <- file.path(project_path, "reports", paste0(params$region_var, "_summary_table_ecosystemservices.csv"))
print(path)
write.csv(summary_df, file = path)
```

```{r "knitt", echo=FALSE, results='hide',message=FALSE, warning=FALSE}  
knitr::knit('bodo_summary_statistics.Rmd', 'bodo_summary_stat.md')
```
<br>

*Dette dokumentet er en del av prosjektet:*

**TREKRONER Prosjektet** \| Trærs betydning for klimatilpasning, karbonbinding, økosystemtjenester og biologisk mangfold.
